# 请教陈版：关于递延所得税资产

提问人：llcwing 时间：2010-04-29 18:26:57
公司在收到 2 笔专款专用的固定资产投资补助资金 3000 万（假如 2 笔：A为 1000 万，B为 2000 ），国家拨款时，注明作为国家资本金处理，公司并用于建成了固定资产。并按国家的文件转做了资本公积。在税务上，税务局认为应该财税[2009]87号进行处理，也就是在收补助款时不做为应纳税收入，但所形成资产所产生的折旧不能税前列支，在国家确定此款作为国家股本后，其固定资产也可税前列支。
因此，公司在 08 年将其转为资本公积，并对其中的 100 万（假如税率为15%）全额缴纳了企业所得税 15 万，并确认其为递延所得税资产：借：递延所得税资产 15 万，贷：应交税金-所得税 15 万。 对于另外的 200 万，公司每年进行纳税调整（假如 20 年），则每年做200/20=10万的纳税调整，并也确认其为递延所得税资产：借：递延所得税资产 1.5万 贷：应交税金 1.5万。
我觉得这个根本不符合递延所得税资产的定义，不能作为递延所得税资产。对于A，缴纳的 15 万，如果公司觉得不可能转回，则应冲其形成的资本公积，如果不能转回，则应该每年应缴纳15/20=0.75万而已，则缴纳的 15 万为多交税金，在应交税金借方或做其他应收款处理？
对于B，应冲资本公积？
请教陈版，我这样理解对吗？

回答人：chenyiwei
回复 楼主 llcwing 的帖子既然明确暂时按照不征税收入的方式处理，为何还要全额缴纳A部分对应的企业所得税？这部分 15 万的已交税款在转增国家资本金的程序完成后是否可以要求退回或者抵减以后年度应交税款？个人理解这部分税款缴纳不一定与法律法规规定的处理方式相符，应理解为目前多交的税金，计入应交税金借方或其他流动资产。 另一个可能需要注意的问题是：对该笔拨款征税是否会导致以后转增国家资本金的金额不正确？